---
title: "Aufgaben Sitzung 2"
date: 9. November 2020
---

# Rechnen

Lösen Sie folgende Rechenaufgaben mit Hilfe von R:

- 4 plus 10
- 8 mal 12
- 4 minus 7
- 3 hoch 18
- 4,5 geteilt durch die Summe von 5 und 8
- Quadratwurzel aus 101
- Kubikwurzel aus 12

```{r}

```

# Variablen

Weisen Sie den Variablen a bis g folgende Werte zu:

a) TRUE
b) 2
c) Ihren Namen
d) Die Quadratwurzel aus b
e) 8 $\textstyle\frac{1}{4}$
f) Das vierfache von e
g) Die aktuelle Uhrzeit mit Datum und Zeitzone (automatisch generiert)

```{r}

```

# Datentypen

Bestimmen Sie die Typen der Variablen a bis g.

Finden Sie je zwei Beispiele für die Umwandlung...

- von `numeric` zu `character`
- von `numeric` zu `logical`
- von `character` zu `logical`
- von `character` zu `numeric`
- von `logical` zu `character`
- von `logical` zu `numeric`
- von `character` zu `Date`
- von `Date` zu `numeric`

(`Date` ist kein eigentlicher Datentyp, aber erfüllt an dieser Stelle denselben Zweck.)

```{r}

```

# Swirl

Folgen Sie den Anleitungen, um Swirl zu installieren: https://swirlstats.com/students.html

Absolvieren Sie Lektion 1 („Basic Building Blocks“).

# Recherche

Recherchieren Sie:

- Welche Funktion gibt den absoluten Wert einer Zahl aus? (z.B. -4 ergibt 4, 8 ergibt 8)
- Welche Konstanten sind in R „eingebaut“?
- Wie bestimmt man den „Rest“ einer Division? (z.B. 40 geteilt durch 7 hat den Rest 5)
- In der Statistik wird zwischen stetigen und diskreten Variablen unterschieden. Welche äquivalente Unterscheidung nimmt R vor?

# Kniffliges

Lösen Sie die folgenden Probleme:

- Durch welchen Ausdruck lässt sich eine Zahl auf die nächste *gerade* Zahl runden? (z.B. 18,9 auf 18,0 oder 21,2 auf 22,0)
- Durch welchen Ausdruck lässt sich eine Zahl auf die nächste *halbe* Zahl abrunden? (z.B. 18,9 auf 18,5 oder 21,2 auf 21,0)
- Absolvieren Sie in die Lektion 8 („Logic“).
- Machen Sie sich mit der Funktion `xor()` vertraut. Finden Sie einen Ausdruck, der `xor()` simuliert, aber nur aus Infix-Operatoren besteht.
- Was bedeutet „strong“ bzw „weak typing“? Wie ist R hier einzuordnen?
- Was sind funktionale Programmiersprachen? Welche Eigenschaften von R sind funktional, welche nicht?
- Starten Sie den R Track in [Excercism](https://exercism.io/)
- Richten Sie sich ein IDE *außer* RStudio für einen R Workflow ein.
